臺灣臺中地方法院刑事判決　　　　　　　　　　　　九十三年度訴字第二九六九號
　　公　訴　人　臺灣臺中地方法院檢察署檢察官
　　被　　　告　乙○○
右列被告因違反毒品危害防制條例案件，經檢察官提起公訴（九十三年度毒偵字第二
九九五號）及移
式審判程序審理，判決如左：
    主  文
乙○○施用第一級毒品，處有期徒刑柒月。又連續施用第二級毒品，處有期徒刑陸月
。扣案之甲基安非他命壹小包（毛重：零點參公克），沒收銷燬之；吸食器壹組沒收
。應執行有期徒刑壹年。扣案之甲基安非他命壹小包（毛重：零點參公克），沒收銷
燬之；吸食器壹組沒收。
    犯罪事實
一、乙○○前因施用毒品案件，經本院以九十三年度毒聲字第三六○號裁定送觀察、
    勒戒後，認無繼續施用毒品之傾向，甫於民國九十三年四月二十三日執行完畢釋
    放，並由臺灣臺中地方法院檢察署檢察官以九十三年度毒偵字第一○八○號為不
    起訴處分確定在案。詎乙○○猶不知戒絕，明知海洛因及甲基安非他命已分別列
    為毒品危害防制條例第二條第二項第一款、第二款所稱之第一級毒品及第二級毒
    品，竟於觀察、勒戒執行完畢釋放後五年內，於自真實姓名年籍不詳之友人處購
    得第一級毒品海洛因及第二級毒品甲基安非他命後，即基於施用第一級毒品海洛
    因之犯意，於九十三年八月十日某時許，在位於臺中市○區○○路一段五二○號
    「麗晶商務旅館」八○五室，以將第一級毒品海洛因粉末摻於香煙內，點燃香煙
    吸入體內之方式，施用第一級毒品海洛因一次；另基於施用第二級毒品甲基安非
    他命之概括犯意，自九十三年八月十日起至九十四年四月中旬某日止，在前開「
    麗晶商務旅館」八○五室、臺中市○區○○○路及其友人位於臺中縣某地住處，
    以將第二級毒品甲基安非他命放置在吸食器內，然後以火燒烤其底部，使生白煙
    吸入體內之方法，連續施用第二級毒品甲基安非他命多次，平均每五天施用一次
    。其間先於九十三年八月十二日下午一時十分許，在前開「麗晶商務旅館」八○
五室內為警查獲，並扣得乙○○所有之甲基安非他命一小包（毛重：○點三公克
    ）及供其施用第二級毒品甲基安非他命所用之吸食器一組，經警採集尿液送驗結
    果，呈嗎啡及甲基安非他命陽性反應；嗣又於九十四年二月一日下午五時許，在
    臺中市○區○○路與民生北路口為警查獲，經警採集尿液送驗結果，亦呈甲基安
    非他命陽性反應。
二、案經臺中市警察局移送及臺中市警察局第五分局報告臺灣臺中地方法院檢察署檢
    察官偵查起訴及移送併辦。
    理  由
一、訊據被告乙○○對於在右揭時、地，非法施用第一級毒品海洛因一次及連續非法
    施用第二級毒品甲基安非他命之事實供承不諱，且被告於九十三年八月十二日為
    警查獲時所採集之尿液，經送詮昕科技股份有限公司（以下簡稱詮昕公司）檢驗
    結果，確呈嗎啡、安非他命及甲基安非他命陽性反應，有詮昕公司出具之濫用藥
    物尿液檢驗報告附卷可憑；而被告於九十四年二月一日為警查獲時所採集之尿液
    ，經送中山醫學大學附設醫院（以下簡稱中山醫院）藥物濫用檢測中心檢驗結果
    ，亦呈安非他命及甲基安非他命陽性反應，有中山醫院出具之確認結果檢驗報告
    一紙在卷可稽，此外復有甲基安非他命一小包（毛重：○點三公克）及被告所有
    供施用第二級毒品甲基安非他命所用之吸食器一組扣案可資佐證，足見被告之自
    白與事實相符，而堪以採信。本件事證明確，被告施用第一級毒品及連續施用第
    二級毒品甲基安非他命犯行，均堪以認定。
二、被告前因施用毒品案件，經本院以九十三年度毒聲字第三六○號裁定送觀察、勒
    戒後，認無繼續施用毒品之傾向，甫於九十三年四月二十三日執行完畢釋放，並
    由臺灣臺中地方法院檢察署檢察官以九十三年度毒偵字第一○八○號為不起訴處
    分確定在案，有臺灣臺中地方法院檢察署刑案資料查註紀錄表、臺灣高等法院被
    告全國前案紀錄表及司法院全國線上查詢在監所最新資料報表各一份附卷可參。
    被告於前案觀察、勒戒執行完畢後，五年內再犯本件施用第一級、第二級毒品罪
    ，應予依法論科。
三、查海洛因、甲基安非他命分別係毒品危害防制條例第二條第二項第一款、第二款
    所規定之第一級、第二級毒品。被告於前案觀察、勒戒執行完畢釋放後，五年內
    再行施用第一級毒品海洛因及第二級毒品甲基安非他命之行為，核係犯同條例第
    十條第一項之施用第一級毒品罪、第十條第二項之施用第二級毒品罪。其持有毒
    品之行為，意在供己施用，故持有之低度行為，應為施用之高度行為所吸收，均
    不另論罪。被告先後多次施用第二級毒品甲基安非他命之犯行，時間緊接，且觸
    犯構成要件相同之罪，顯係基於概括犯意反覆為之，應依刑法第五十六條連續犯
    之規定，論以一罪，並加重其刑。被告所犯上開施用第一級毒品罪及連續施用第
    二級毒品罪之間，犯意各別，行為互殊，應予分論併罰。如犯罪事實欄所示施用
    第二級毒品之犯罪事實，檢察官雖僅就被告於九十三年八月十二日凌晨某時施用
    一次之犯行提起公訴，就其餘施用第二級毒品甲基安非他命之犯行，未經起訴，
    惟該部分犯行，既與檢察官起訴部分有連續犯之裁判上一罪關係，且部分經同署
    檢察官移送併辦，自為起訴效力所及，本院自應併予審理。爰審酌被告前因施用
    毒品犯行，甫經觀察、勒戒，竟猶故態復萌，再施用毒品海洛因、甲基安非他命
    不輟，無視於毒品對於自身健康之戕害及國家對於杜絕毒品犯罪之禁令，惡性非
    輕，且本院調查時屢經傳拘不到，經發布通緝始到案，對於己身違法行為欠缺悔
    過之具體表現，惟於本院審理時坦認罪行，態度尚佳等一切情狀，各量處如主文
    所示之刑，並定其應執行刑。
四、扣案之甲基安非他命一小包（毛重：○點三公克），為毒品危害防制條例第二條
    第二項第二款所指之第二級毒品，屬違禁物，不問屬於犯人與否，應依同條例第
    十八條第一項前段規定，沒收銷燬之；另扣案之吸食器一組，為被告所有，且為
    供其犯施用第二級毒品罪所用之物，業據被告於本院審理時供明在卷，爰依刑法
    第三十八條第一項第二款，宣告沒收。至扣案之第一級毒品海洛因一包（毛重：
    一點二公克）、注射針筒五支，並非被告所有之物，而係同時經警查獲之案外人
    張瓊英所有乙節，業據被告於警詢、偵查及本院審理中陳明在卷，況被告於本院
    審理中，既已坦承確有施用第一、二級毒品犯行，倘扣案物確為伊所有，衡情亦
    無否認之理，且查無其他積極證據足以證明該等物品為被告所有，或與被告本件
    犯行相關聯，爰不為沒收之諭知，併此敘明。
據上論斷，應依刑事訴訟法第二百七十三條之一第一項、第二百九十九條第一項前段
，毒品危害防制條例第十條第一項、第二項、第二十三條第二項、第十八條第一項前
段，刑法第十一條、第五十六條、第五十一條第五款、第三十八條第一項第二款，判
決如主文。
本案經檢察官甲○○到庭執行職務。
中      華      民      國      九十四      年    六    月      九      日
                                臺灣臺中地方法院刑事第四庭
                                    法  官  郭  妙  俐
右正本證明與原本無異。
如不服本判決，應於判決送達後十日內向本院提出上訴狀，上訴於臺灣高等法院臺中
分院( 須附繕本 )。
                                    書記官
中      華      民      國      九十四      年    六    月      九      日
附錄本案論罪科刑法條全文
毒品危害防制條例第十條
施用第一級毒品者，處六月以上五年以下有期徒刑。
施用第二級毒品者，處三年以下有期徒刑。
